# 关于服装企业的一些会计处理

提问人：huanlinone 时间：2013-02-06 09:37:54
1 、服装企业生产过程中生产出的B品（存在一些质量瑕疵），那么B品怎么样分摊成本比较合适？ 2 、与代理商签订的销售合中存在在约定的时间回购未销售的过季服装，销售价格为吊牌价的50%，而回购价为30%，那么之前产生的差额怎么处理？ 3 、再问个关于收入确认依据的问题，服装销售给客户之后风险完全转移，但客户以企业的名义进驻商场，所以企业需要给商场开据销售发票，经济实质为企业与客户之间的销售，与商场之间无关，问题是，企业开据发票之后是不是可以不确认收入（而此情况不是由于时间上的差异产生）？

回答人：chenyiwei
回复 huanlinone 的帖子
个人意见：
1 、对于“B品”，由于其生产过程中耗用的料、工、费资源实际上与正品是一样的，所以按照“成本”的定义，应当与正品分配相同的成本。向责任人的追偿款可以冲减B品的成本。对于B品的成本高于可变现净值的差额应计提减值准备。 2 、比照《企业会计准则第 14号——收入》中有权退回的商品销售业务的收入处理原则处理。 3 、会计上的收入确认应依据实质重于形式原则，基于会计准则中规定的销售商品收入确认条件判断，重点关注所有权上风险和报酬的转移和承担情况。

回答人：chenyiwei
回复 huanlinone 的帖子
1 、根据《企业会计准则第 1 号——存货》的规定，存货的成本包括使其达到当前状态和场所所需要的必要、合理的支出，即存货的成本是按照其所耗用的资源来计量的。“B品”和正品消耗的生产资源相同，因此所分摊的成本也应相同。按照相对售价比例分配成本并不合适，因为这并不是联产品。
2 、销售收入的确认时点问题可能会影响到该问题的处理。如果销售收入在当初货物发出时确认，后续退货时作销售退回处理，则售价和退货价格之间的差额实际上是体现在了主营业务收入中；如果因为无法合理估计退货率等原因，到退货期满后才确认收入的，则按实际收到和应收的价款确认收入，实际上也是体现在主营业务收入中。

回答人：chenyiwei
回复 ying0518 的帖子
我理解这与融资性质的回购并不相同。首先回购的数量并不是事先约定的，仅仅是过了销售季节后卖不出去的商品才可能回购，因此本质上是一种退货安排而不是融资安排；其次服装属于快速消费品，回购时的价格折扣更多地可以理解为对商品本身价值折损的补偿，因为到下一季，这些服装很可能因为式样过时等原因而卖不出去，其价值已经发生减值。因此，我理解能否在发货时点确认收入，主要的考虑就是对退货的可能性能否作出合理估计，以判断商品所有权上的主要风险和报酬是否已经转移。